【裁判字號】    98,審消債更,967
【裁判日期】    990202
【裁判案由】    聲請更生程序
【裁判全文】
臺灣高雄地方法院民事裁定         98年度審消債更字第967號
聲  請  人  甲○○
上列當事人因消費者債務清理事件聲請更生，本院裁定如下：
    主  文
聲請駁回。
聲請費用由聲請人負擔。
    理  由
一、按債務人對於金融機構因消費借貸、自用住宅借款、信用卡
    或現金卡契約而負債務，在聲請更生或清算前，應提出債權
    人清冊，以書面向最大債權金融機構請求協商債務清償方案
    並表明共同協商之意旨，消費者債務清理條例（下稱本條例
    ）第151 條第1 項定有明文。又聲請更生或清算不合程式或
    不備其他要件者，法院應以裁定駁回之，但其情形可以補正
    者，法院應定期間先命補正，復為本條例第8 條所明定。
二、查本件聲請人向本院聲請更生，雖主張：其有不能清償債務
    情事，對於金融機構因消費借貸、自用住宅借款、信用卡或
    現金卡契約而負債務，曾以信函向最大債權金融機構請求協
    商，因故協商不成立，且其無擔保或無優先權之債務總額未
    逾新臺幣1,200 萬元，復未經法院裁定開始清算程序或宣告
    破產，爰請求准予更生等語。
三、經查：聲請人雖曾於民國98年8 月向中國信託商業銀行股份
    有限公司（下稱中國信託銀行）請求協商債務，並提出前置
    協商退件函，以協商不成立向本院聲請更生，惟經本院依職
    權函詢中國信託銀行，中國信託銀行函覆因聲請人經通知面
    談後，兩次無故不到場面談，依辦理消費者債清理事件應行
    注意事項逐條說明第44點規定，視同未請求協商，有中國信
    託銀行陳報狀及協商紀錄表在卷可稽，是聲請人聲請更生，
    顯無請求協商誠意，而未盡協力義務，致銀行無法進行前置
    協商程序，聲請人聲請更生，顯未遵循本條例第151 條第1
    項規定對於金融機構因消費借貸、自用住宅借款、信用卡或
    現金卡契約所負債務與全體債權金融機構先行債務協商之機
    制。依上開說明，並非視為協商不成立。經本院於98年10月
    23 日 裁定命聲請人於裁定送達後14日內補正申請協商證明
    文件，聲請人於98年11月3 日收受上開裁定，再經本院於98
    年12 月24 日以雄院高民愛一98審消債更967 字第59347 號
    發函命聲請人於函到5 日內補正，聲請人於98年12月28日收
    受該函文，惟迄今均未補正，有送達證書在卷可稽，是本件
    聲請人聲請更生不合程式，且經本院以裁定命補正而未補正
    ，依上說明，自應駁回其更生之聲請，爰裁定如主文。
中    華    民    國    99    年    2     月    2     日
                      民事第六庭法  官  楊國祥
正本係照原本作成。
如不服本裁定，應於裁定送達後10日內，以書狀向本院提出抗告
，並繳納抗告費新臺幣1千元。
中    華    民    國    99    年    2     月    2     日
                                書記官  陳建琪

司法院資訊處製作；財團法人民間司法改革基金會備份。
